臺灣臺南地方法院民事裁定
111年度勞聲字第3號
聲  請  人  張閔景  
代  理  人  施淑美  
上列聲請人就本院111年度勞訴字第14號請求薪資損害賠償事件
，聲請退還裁判費，本院裁定如下：
    主  文
聲請駁回。
    理  由
一、聲請意旨略以：聲請人前對葉正杰提起薪資損害賠償訴訟，
　　本院以111年度勞訴字第14號受理（下稱系爭案件），系爭
    案件於民國111年1月21日調解庭因聲請人晚到1小時，葉正
    杰已離開，故無法調解。聲請人已於陳報狀聲請續開調解庭
    ，故系爭案件於111年2月17日應安排調解庭，並非辯論庭，
    若是調解庭，不用得到葉正杰同意聲請人即得撤回起訴並聲
    請退還裁判費。因聲請人已補繳裁判費新臺幣（下同）4,33
    9元，不能僅因葉正杰片面拒絕即不再開調解庭，法官更不
    能一庭無預警即辯論終結，系爭案件判決應予撤銷，聲請返
    還聲請人所繳裁判費等語。
二、訴訟費用如有溢收情事者，法院應依聲請並得依職權以裁定
    返還之。前項聲請，至遲應於裁判確定或事件終結後3個月
    內為之。裁判費如有因法院曉示文字記載錯誤或其他類此情
    形而繳納者，得於繳費之日起5年內聲請返還，法院並得依
    職權以裁定返還之，民事訴訟法第77條之26第1項、第2項、
    第3項分別定有明文。所謂溢收，專指訴訟費用因誤會或其
    他原因而有溢收情事，例如法院對訴訟標的價額計算有誤而
    導致溢收裁判費，或當事人因誤少為多而溢繳之情形（最高
    法院110年度台抗字第253號裁定參照）。
三、本件聲請人起訴請求薪資損害賠償事件，聲請人起訴未據繳
    納裁判費，按因確認僱傭關係或給付工資、退休金或資遣費
    涉訟，勞工或工會起訴或上訴，暫免徵收裁判費3分之2，勞
    動事件法第12條第1項定有明文。聲請人請求葉正杰給付薪
    資損害1,818,000元，系爭案件應徵收第一審裁判費19,018
    元，依上開規定，系爭案件屬給付工資涉訟，暫免徵收裁判
    費3分之2，應暫收第一審裁判費6,339元，而聲請人所暫繳
    之第一審裁判費確為6,339元，經調閱系爭案件卷宗查明無
    訛，本院並無計算錯誤，聲請人亦無溢繳情形，沒有法院應
    依法退費之情事。至聲請人主張系爭案件判決或訴訟程序是
    否違法與否，是否致生其他案件，僅係聲請人就系爭案件得
    否上訴、再審及尋求其他訴訟上救濟之問題，非即生聲請退
    還裁判費之權利。從而，聲請人以系爭案件之程序處理違法
    、判決違法為由，聲請本院退還裁判費，於法未合，應予駁
    回。
四、依民事訴訟法第220條，裁定如主文。 　　
中　　華　　民　　國　　111 　 年　　5  　月　　4　 日
                   勞動法庭      法  官　羅郁棣
以上正本係照原本作成。
如不服本裁定應於送達後10日內向本院提出抗告狀（須附繕本）
，並繳納抗告費新臺幣1,000元。
中　　華　　民　　國　　111 　年　　5 　　月　　4 　　日
　　　　　　　　　　　　　　　　 書記官  康紀媛